【裁判字號】    99,交聲,336
【裁判日期】    991029
【裁判案由】    交管條例聲異
【裁判全文】
臺灣板橋地方法院交通事件裁定         99年度交聲字第336號
原處分機關  交通部公路總局新竹區監理所苗栗監理站
異  議  人
即受處分人  陳金來
上列異議人即受處分人因違反道路交通管理處罰條例案件，不服
原處分機關於中華民國98年9 月7 日所為之裁決處分（裁決書案
號：竹監苗字第裁54-CZ0000000號），向臺灣苗栗地方法院聲明
異議，經該院以管轄錯誤為由，移送本院，本院裁定如下：
    主  文
異議駁回。
    理  由
一、聲明異議意旨略以：異議人即受處分人陳金來於民國98年1
    月31日下午2 時27分許，駕駛車牌號碼3215-TV 號自用小客
    車，行經臺北縣板橋市○○路與民生路路口處時，在該設有
    燈光號誌管制之交岔路口闖紅燈，經設置於該處之攝影儀器
    拍攝違規照片後，由臺北縣政府警察局交通警察大隊（下稱
    原舉發機關）警員逕行製單舉發；惟本件舉發違規通知單並
    未送達於異議人，異議人於不知有違規通知單之情形下，卻
    須受最高額度罰鍰之裁處，實難甘服；經異議人申訴後，原
    處分機關仍以送達已生合法效力為由，而予裁罰之處分，爰
    依法聲明異議云云。
二、按汽車駕駛人，行經有燈光號誌管制之交岔路口闖紅燈者，
    處新臺幣（下同）1,800 元以上5,400 元以下罰鍰，並記違
    規點數3 點，道路交通管理處罰條例第53條第1 項、第63條
    第1 項第3 款分別定有明文。次按處理違反道路交通管理事
    件，有關文書送達之程序，依行政程序法之規定，違反道路
    交通管理事件統一裁罰基準及處理細則第5 條定有明文；而
    行政程序法中關於文書送達，其第72條第1 項規定：「送達
    ，於應受送達人之住居所、事務所或營業所為之。但在行政
    機關辦公處所或他處會晤應受送達人時，得於會晤處所為之
    」，第73條第1 項規定：「於應送達處所不獲會晤應受送達
    人時，得將文書付與有辨別事理能力之同居人、受僱人或應
    送達處所之接收郵件人員」，第74條規定：「送達，不能依
    前2 條規定為之者，得將文書寄存送達地之地方自治或警察
    機關，並作送達通知書兩份，一份黏貼於應受送達人住居所
    、事務所、營業所或其就業處所門首，另一份交由鄰居轉交
    或置於該送達處所信箱或其他適當位置，以為送達（第1 項
    ）。前項情形，由郵政機關為送達者，得將文書寄存於送達
    地之郵政機關（第2 項）。寄存機關自收受寄存文書之日起
    ，應保存三個月（第3 項）」。
三、經查，本件異議人即受處分人陳金來於98年1 月31日下午2
    時27分許，駕駛車牌號碼3215-TV 號自用小客車，行經臺北
    縣板橋市○○路與民生路路口處時，在該設有燈光號誌管制
    之交岔路口闖紅燈，經設置於該處之攝影儀器拍攝違規照片
    後，由原舉發機關警員逕行製單舉發等事實，有裁罰明細資
    料查詢1 紙、採證照片2 幀附卷可稽，且為異議人所不爭執
    ；是異議人確有於前揭時、地，駕駛自用小客車闖紅燈之違
    規行為，自堪認定。異議人雖辯稱：伊並未收到本件違規通
    知單云云；惟查，本件異議人之戶籍地址，自94年2 月4 日
    起迄98年6 月18日止，均係設於「苗栗縣頭份鎮蘆竹里蘆竹
    85號」，於98年6 月19日始遷至桃園縣龍潭鄉○○村○○○
    街23號，此有法務部戶役政連結作業系統個人基本資料查詢
    結果、遷徒紀錄資料查詢結果各1 紙在卷可憑。又本件原舉
    發機關所製發之舉發違反道路交通管理事件通知單（含採證
    照片），經原舉發機關以掛號郵件向異議人本件違規行為當
    時之戶籍地即苗栗縣頭份鎮蘆竹里蘆竹85號為送達，執行送
    達之人員於異議人上址應受送達之處所，因未獲會晤異議人
    本人，亦無受領文書之同居人、受僱人或應送達處所之接收
    郵件人員，乃於98年2 月20日將違規通知單寄存於頭份派出
    所，並作送達通知書兩份，一份黏貼於異議人上址門首，另
    一份置於上址信箱或其他適當位置，以完成送達，此有原舉
    發機關送達證書1 紙及其上之郵局戳印、勾註記號等在卷可
    按，揆諸前揭行政程序法之規定，原舉發機關辦理寄存送達
    ，符合法律規定之事由，亦合於法定應踐行之程序，難認有
    何違誤之處，其寄存送達即屬適法，並已發生送達之效力；
    異議人徒以前詞置辯，尚無可採。原處分機關以異議人違反
    道路交通管理處罰條例第53條第1 項規定，裁處異議人罰鍰
    5,400 元，並依同條例第63條第1 項第3 款（裁決書漏載第
    3 款）規定記異議人違規點數3 點，核無不當；本件異議人
    之異議為無理由，應予駁回。
據上論斷，應依道路交通案件處理辦法第19條規定，裁定如主文
。
中    華    民    國    99    年    10    月    29    日
                    交通法庭  法  官  劉景宜
以上正本證明與原本無異。
如不服本裁定，得自收受送達之日起5 日內向本院提出抗告狀。
                              書記官  謝秀青
中    華    民    國    99    年    10    月    29    日

司法院資訊處製作；財團法人民間司法改革基金會備份。
